臺灣桃園地方法院刑事判決　　　　　　　　　　　　九十三年度簡上字第二一三號
　　上　訴　人
　　即　被　告　丙○○　男　四.
　　　　　　　　　　　　　桃園.
右列被告因傷害案件，經檢察官聲請簡易判決處刑（聲請案號：九十一年度偵字第二
二四０四號），上訴人對於本院中壢簡易庭民國九十二年三月二十日九十二年度壢簡
字第一三五號第一審簡易判決，提起上訴，本院管轄第二審之合議庭判決如左：
    主  文
上訴駁回。
    理  由
一、本案經本院管轄第二審之合議庭審理結果，認第一審以被告丙○○傷害告訴人乙○○之身體，事證明確，依刑事訴訟法第四百四十九條第一項、第四百五十四條
    第二項，刑法第二百七十七條第一項、第四十一條第一項前段，罰金罰鍰提高標
    準條例第一條前段、第二條，判處拘役三十日，如易科罰金，以三百元折算一日
    ，經核其認事用法並無不當，而量刑亦屬妥適，應予維持，除補充第一審簡易判
    決記載之事實、證據及理由中被告之姓名為丙○○外，餘均引用之。（如附件）
二、上訴意旨略以：上訴人即被告並無因飲酒細故與告訴人乙○○發生爭執，實乃無
    端遭告訴人乙○○持酒瓶砸傷，當日被告並無毆打告訴人乙○○，告訴人乙○○
    指訴被告有傷害行為並不實在云云。經查，被告與告訴人於九十一年九月二十九
    日下午一時三十分許，各與友人在桃園縣楊梅鎮○○路八一三號飲酒，其後雙方
    因細故發生爭執，告訴人乙○○持酒瓶砸向被告頭部，致被告受有頭部外傷併頭
    皮下血腫、頸部擦傷等傷害（乙○○所犯傷害罪，經原審判處拘役四十日確定）
    ，而被告亦不甘示弱徒手以拳腳毆打告訴人乙○○，雙方進而互毆，告訴人乙○○因而受有右肩關節腫痛、右頭頂血腫之傷害等情，已據告訴人乙○○指訴在卷
    ，並有診斷證明書一份在卷可稽，被告與告訴人乙○○既原不認識，為渠兩人供
    承屬實，如兩人於案發當時未發生爭執進而互毆，告訴人乙○○何須自殘而妄為
    指訴？因之被告否認傷害告訴人乙○○云云，不足採信。又證人甲○○雖於本院
    審理時到庭證述其於案發當時有與被告等四人在案發地點喝酒，惟席間突有一人
    靠近並與被告聊天，未久該人即持酒瓶朝被告頭上砸去，酒瓶爆裂，伊、被告及
    曾慶光三人均有受傷，被告當時並無還手云云。然查，證人甲○○如於案發時、
    地確係在場且曾遭爆裂之酒瓶傷害，則以該衝突發生之時間既非瞬間，且證人甲○○亦自承該人係坐於其身邊，則證人甲○○對於究係何人持酒瓶行兇，當屬記
    憶深刻而得指認，然證人甲○○於本院審理時並不能當庭具體指認告訴人乙○○
    ，已生疑義，又證人甲○○一方面證稱其當時已經喝醉了，所以不知為何會發生
    爭執，也不知道行兇之人在現場做何事，然其他方面卻又堅稱被告並沒有還手，
    其證詞前後反覆矛盾，顯有迴護被告之意，因之其所為之證詞，為本院所不採。
    又告訴人乙○○於本院審理時雖指訴案發當日除被告外，其餘在場之三人亦有聯
    手毆打伊等語，惟訊之被告既矢口否認有傷害告訴人乙○○，且通觀全卷亦無足
    以認定有其餘之人與被告共犯之事證，則告訴人乙○○此部分之指訴，尚屬不能
    證明，併予敘明。綜上所述，被告傷害告訴人乙○○犯行，事證明確，原審據以
    論罪科刑並無違誤，被告提起上訴，請求撤銷改判，為無理由，應予駁回。
據上論斷，應依刑事訴訟法第四百五十五條之一第三項、第三百七十三條、第三百六
十八條，判決如主文。
本案經檢察官郭靜文到庭執行職務。
中      華      民      國      九十三      年    十　    月    四　    日
                                臺灣桃園地方法院刑事第九庭
                                    審判長法  官  林明洲
                                          法  官  林春鈴
                                          法  官  黃斯偉
右正本證明與原本無異。
本判決不得上訴。
                                          書記官  李珈慧
中      華      民      國      九十三      年    十　    月    四　    日
